臺灣高等法院臺南分院刑事判決
110年度上訴字第1188號
上  訴  人  臺灣臺南地方檢察署檢察官
被      告  王勝興
指定辯護人  本院公設辯護人  簡松柏  
上列上訴人因被告毒品危害防制條例等案件，不服臺灣臺南地方
法院110年度訴字第643號中華民國110年9月30日第一審判決（起
訴案號：臺灣臺南地方檢察署110年度偵字第10206號），提起上
訴及移送併辦(案號：臺灣臺南地方檢察署110年度營偵字第2126
號、110年度偵字第21500號)，本院判決如下：
    主  文
原判決撤銷。
王勝興運輸第二級毒品，處有期徒刑陸年，扣案第二級毒品甲基
安非他命肆包(含全部外包裝袋，驗餘淨重合計玖捌玖點壹陸公
克)均沒收銷燬之，扣案三星廠牌門號0000000000號行動電話壹
支(含SIM卡壹張)沒收之。
    事  實
一、王勝興與友人綽號「雲南」之乙○○（經檢察官另行提起公訴
    ）相識已久，乙○○於民國110年2、3月間，見報紙刊載徵求
    收費員，遂撥打電話詢問詳情，一名真實姓名年籍不詳自稱
    「李先生」之男子(以下稱「李先生」)與乙○○見面接洽，探
    詢乙○○是否有意願代為收受自國外運輸入境之毒品，並允諾
    給予新臺幣(下同)5萬元報酬，囑乙○○考慮完畢再回覆。嗣
    於110年4月初某日，「李先生」聯繫乙○○有無找到代收地址
    ，乙○○遂前往臺南市○○區○○里○○○000號之1王勝興住處，詢
    問王勝興是否可提供住處作為國外寄送包裹之收受地址，由
    乙○○自行至王勝興住處收取包裹，應允給予王勝興1萬元報
    酬，經王勝興同意，翌日王勝興詢問乙○○寄送之物品內容，
    乙○○如實告知「東西一定是不好的，是跟藥(即毒品)有關係
    的」等語，並要王勝興詳細考慮再回覆，王勝興明知甲基安
    非他命為毒品危害防制條例第2條第2項第2款所列管之第二
    級毒品，並為行政院依懲治走私條例第2條第3項規定，授權
    公告「管制物品管制品項及管制方式」第一類第㈢項所列之
    管制進出口物品，未經許可不得運輸或私運進口，且經乙○○
    告知上情後已可預見要自國外郵寄至其住處之包裹內可能有
    第二級毒品甲基安非他命，仍因貪圖報酬，於110年4月21日
    下午5時2分許，駕駛車牌號碼000-0000號自小客車外出，在
    臺南市○○區○○路○○○○○○○○○○○○○號碼0000-00號自小客車之乙
    ○○相遇時，乙○○鳴按喇叭示意王勝興路邊停車，隨後進入王
    勝興駕駛車內向其詢問住處地址時，竟基於縱運輸、私運該
    物進口亦不違背其本意之運輸、私運管制物品第二級毒品進
    口之不確定故意，與乙○○、「李先生」共同基於運輸第二級
    毒品及私運管制物品進口之犯意聯絡，將上開住處地址告知
    乙○○，乙○○抄寫完畢後，再於110年4月23日或同年月24日與
    「李先生」見面，將王勝興住處地址轉交「李先生」，「李
    先生」隨即告知包裹一、二星期後將寄達，簽收後不得拆開
    ，會持5萬元到收件地址交換包裹，嗣「李先生」委由不詳
    人士將以不詳代價於馬來西亞訂購之甲基安非他命，於110
    年4月26日，在馬來西亞將上揭毒品分裝成4包（毛重合計1,
    022公克，驗餘淨重共計989.16公克，純度70.34%，純質淨
    重695.94公克）後，每包均外覆咖哩粉包裝袋包裹掩飾，再
    打包成1個包裹，填載「陳志成」為收件人、王勝興提供之
    上開住處地址為收件處所，交由不知情之國際運輸業者運送
    而起運。乙○○於110年4月27日或同年月28日左右，因父親身
    體健康狀況不佳無法親自簽收包裹，乃前往王勝興上開住處
    ，詢問王勝興除提供收件地址外，是否願意再代為收取包裹
    ，報酬另增加3萬元，合計共4萬元，並告知貨運單上填寫之
    收件人姓陳，王勝興同意代為收受包裹。上開盛裝第二級毒
    品甲基安非他命之包裹於110年4月30日由國際運輸業者運送
    抵臺，該4包第二級毒品暨管制物品甲基安非他命因而輸入
    我國，幸於110年4月30日上午10時許，為財政部關務署高雄
    關（以下稱關務署高雄關）派駐臺南郵局人員查驗發覺有異
    ，經關務署高雄關人員會同報關人員開箱查驗，於開封後查
    獲1個包裹內藏放第二級毒品甲基安非他命4包而扣押。嗣為
    查緝之需，仍依原方式通知、派送包裹，乙○○陸續以電話與
    王勝興使用三星廠牌門號0000000000號行動電話聯繫，囑王
    勝興留意簽收包裹，迨包裹依照原派送方式派送，由中華郵
    政人員於110年5月5日前往王勝興上開住處投遞，法務部調
    查局臺南市調查處(以下稱臺南市調處)人員並一路尾隨貨運
    車輛而監控包裹投遞、收貨情形，王勝興於同日下午1時35
    分許簽收領貨之際，即為臺南市調處人員以現行犯逮捕，並
    扣得前揭第二級毒品甲基安非他命4包、王勝興所有與乙○○
    聯絡運輸前揭毒品事宜之三星廠牌門號0000000000號行動電
    話1支(含SIM卡1張)，查悉上情。
二、案經臺南市調處報告臺灣臺南地方檢察署檢察官偵查起訴。
    理  由
一、證據能力：
    按被告以外之人於審判外之陳述，雖不符刑事訴訟法第159
    條之1至第159條之4規定得為證據之情形，而經當事人於審
    判程序同意作為證據，法院審酌該言詞陳述或書面陳述作成
    時之情況，認為適當者，亦得為證據，刑事訴訟法第159條
    之5第1項定有明文。又刑事訴訟法第159條之5立法意旨，在
    於確認當事人對於傳聞證據有處分權，得放棄反對詰問權，
    同意或擬制同意傳聞證據可作為證據，屬於證據傳聞性之解
    除行為，如法院認為適當，不論該傳聞證據是否具備刑事訴
    訟法第159條之1至第159條之4所定情形，均容許作為證據，
    不以未具備刑事訴訟法第159條之1至第159條之4所定情形為
    前提。查本判決所引用之下列供述證據暨其他書證、物證，
    檢察官、被告王勝興及其辯護人於本院準備程序、審理時，
    均同意作為本案證據（見本院卷第73至77頁、第127頁），
    且於本院逐一提示後，迄於言詞辯論終結前亦未聲明異議，
    本院審酌上開證據資料製作時之情況，尚無違法不當及證明
    力明顯過低之瑕疵，認以之作為證據應屬適當，而有證據能
    力。
二、認定犯罪事實所憑之證據及理由：
    訊據被告固不否認乙○○於110年4月21日徵詢是否同意提供上
    開住處地址作為國外郵包寄送地址，並承諾給予1萬元報酬
    ，經被告應允並告知乙○○住處地址，嗣後乙○○又提議由被告
    代為收受包裹，報酬增加3萬元，合計共4萬元，被告亦同意
    代為收受包裹，然矢口否認與乙○○共同運輸扣案第二級毒品
    甲基安非他命，辯稱雖提供住處作為收件地址並同意代收包
    裹，然以為乙○○囑託代為收受之包裹為正常包裹，單純熱心
    幫忙朋友代收，故第一時間即婉拒乙○○提供之報酬，乙○○並
    未告知包裹內裝第二級毒品甲基安非他命，被告如知悉代收
    之包裹內容並同意收取4萬元代價，應會先行收受4萬元才收
    取包裹，亦不可能會跟郵差表示「叫他(指乙○○)再退去你們
    郵局那邊就好」，被告是基於可有可無心態，若郵差不讓被
    告代收包裹，被告將轉達委託收受包裹之乙○○前往郵局領取
    ，被告與乙○○僅因在友人家中打牌認識而屬普通朋友，乙○○
    委託被告代領包裹，被告以為無關緊要才應允，若知悉包裹
    內容物為何即不會答應提供地址與代收包裹，被訴共同犯罪
    實為冤枉；辯護人亦為被告辯護稱：從國外寄送毒品入境的
    犯罪行為人，不可能使用自己住居處所作為毒品送達處所，
    亦不會留下自己真名、電話號碼等可供查證之資料，難以期
    待一般人懷疑他人委託代收的包裹是違禁物，被告不疑有他
    與常情無違，被告無辜、無知被利用可能性顯然存在，被告
    若事先知道包裹裡面東西是自馬來西亞走私入境的毒品，豈
    能無懼重刑加身而代收，還簽署王勝興代，為自己製造無可
    逃脫的證據，依被告與郵差間錄音對話內容可見雙方對話正
    常、緩和，被告甚至還問郵差「阿不然，還是我幫他收？」
    並無一定要簽收的意思，被告若事先知道包裹裡面是毒品，
    應不可能有此反應云云。經查：
㈠、被告與綽號「雲南」之友人即證人乙○○於110年4月21日，各
    自駕車在臺南市新營區金華路全聯福利中心附近相遇，乙○○
    鳴按喇叭示意被告路邊停車，被告同意提供地址作為系爭包
    裹之收件地址，並告知乙○○上開住處地址，另某不詳之人以
    不詳代價於110年4月26日前某日，在馬來西亞訂購甲基安非
    他命，並於110年4月26日填載「陳志成」為收件人及臺南市
    鹽水區汫水港113號之1被告上開住處地址為收件處所後，將
    上揭毒品分裝成4包，外覆咖哩粉包裝袋包裹掩飾，再打包
    成1個包裹(以下稱系爭包裹)後，透過國際運輸業者自馬來
    西亞以國際郵包方式將系爭包裹運送抵臺，原訂由中華郵政
    公司執行臺灣包裹之運送、投遞工作，系爭包裹於110年4月
    30日上午10時許，關務署高雄關在臺南郵局進行查驗時發覺
    有異，經關務署高雄關人員會同報關人員開箱查驗，發現系
    爭包裹內藏放4包第二級毒品甲基安非他命遂予以扣押，並
    為查緝目的，依原訂方式派送、通知，由中華郵政人員於11
    0年5月5日下午前往貨物託運單所留地址即被告上開住處投
    遞，臺南市調處人員並一路尾隨貨運車輛而監控包裹投遞、
    收貨情形，由被告於110年5月5日下午1時35分許簽名收領該
    包裹時，為臺南市調處人員當場查獲，並扣得第二級毒品甲
    基安非他命4包、被告與乙○○聯絡寄送及收取扣案毒品之三
    星廠牌門號0000000000號行動電話1支等情，業據被告於調
    查、偵訊、原審及本院審理時未有爭執或供承在卷（見1020
    6號偵卷－以下稱偵卷一－第8至12頁、第14至18頁、第113至
    至117頁、第203至208頁；原審聲羈卷第20頁；原審卷第22
    頁、第102頁至103頁、第160頁、第230至237頁、第240至24
    2頁；本院卷第70至73頁、第77頁），並據證人乙○○於偵訊
    及本院審理時就其與被告見面商討提供住址、代收包裹及報
    酬之過程或以電話聯繫收取包裹事宜之情形具結證述明確(
    見21500號偵卷－以下稱偵卷二－第29至34頁；本院卷第129至
    141頁)，另證人即被告配偶陳秋菊於原審審理時亦就110年5
    月5日當天收受包裹之經過證述在卷(見原審卷第219至228頁
    )，復有關務署高雄關110年5月7日高普南字第1101010874號
    刑事案件移送書（含扣押貨物、運輸工具收據及搜索筆錄、
    扣押物照片、扣案物檢測結果照片、進口快遞貨物簡易申報
    單)、掛號郵件簽收（收據）清單簽收單、郵局快捷股代登
    清單、被告及其配偶於簽收過程與郵務人員對話錄音光碟及
    譯文、被告110年5月5日自願受搜索同意書1紙、臺南市政府
    警察局第五分局搜索扣押筆錄、扣押物品目錄表、查獲現場
    照片、臺南市調處疑似毒品初步篩檢表暨附件調查局濫用藥
    物實驗室鑑定結果、法務部調查局110年5月7日調科壹字第1
    1023204420號鑑定書、法務部調查局110年7月6日調科壹字
    第11023205440鑑定書、被告與「雲南」自110年4月28日至
    同年5月3日之line對話紀錄擷取畫面、被告所持用00000000
    00門號行動電話自110年4月23日至同年5月3日之通話紀錄擷
    取照片、被告使用行動電話內與證人乙○○使用之門號000000
    0000號電話通聯記錄擷取畫面、被告使用之門號0000000000
    號行動電話通訊數據上網歷程查詢及通聯基地臺相關資訊、
    被告使用之門號0000000000號行動電話110年4月雙向通聯記
    錄、被告指認證人乙○○之指認犯罪嫌疑人紀錄表、臺南市政
    府警察局治安監視錄影系統攝錄被告駕駛車牌號碼000-0000
    號自小客車與乙○○駕駛車牌號碼0000-00號自小客車於110年
    4月9日晚間車辨追蹤照片、臺南市調處110年8月12日南市機
    緝字第11066562070號函及所附臺南市政府警察局110年7月2
    1日、110年8月9日函與車牌號碼0000-00、AQM-6220號車牌
    辨識光碟及原審110年8月18日勘驗光碟列印資料、被告駕駛
    之車牌號碼000-0000號自小客車公路監理電子閘門-車號查
    詢汽車車籍、本院111年1月3日公務電話紀錄、臺灣臺南地
    方檢察署110年度偵字第20516號、第24502號、第24503號起
    訴書在卷可稽在卷可稽(見偵卷一第19至29頁、第31至45頁
    、第53至55頁、第63至77頁、第81至84頁、第87至90頁、第
    163至166頁、第181頁、第183至185頁、第199至200頁、第2
    09頁、第215至218頁及證物袋內光碟；偵卷二第37至43頁；
    原審卷第57至63頁、第127頁、第135至139頁及第141頁證物
    袋內光碟；本院卷第121頁、第123頁），及扣案甲基安非他
    命4包(含全部外包裝袋，毛重合計約1022公克，驗餘淨重合
    計989.16公克，純度為70.34%，純質淨重高達695.94公克)
    與被告所有供聯繫證人乙○○運輸本案甲基安非他命使用之三
    星廠牌門號0000000000號行動電話(含SIM卡1張)可資佐證。
    此部分事實，堪以認定。
㈡、被告及其辯護人雖以前揭情詞置辯，惟查：
１、證人乙○○就其如何與「李先生」接洽，同意提供收件地址並
    簽收系爭包裹，以賺取5萬元報酬，且知悉系爭包裹內所裝
    物品為毒品，所從事者為違法行為，嗣轉而詢問被告有無意
    願提供收件地址，願意給予1萬元報酬，並告知被告系爭包
    裹內裝毒品，被告先同意而提供上開住處作為收件地址，嗣
    後又同意代為收領系爭包裹，證人乙○○則將報酬增加為4萬
    元等經過情形，先於偵訊時具結證稱：「(說明運輸毒品經
    過？）我在110年2、3月間看到報紙上有刊登要徵收費員，
    一天900元，我就打去問，打去後是一個姓李的人接的，電
    話開頭是0963，對方說我們見面談，我一個人去跟對方見面
    ，見面後對方是開一臺白色的BMW的車，但他有戴口罩，他
    問我要不要收貨，我說好，他問我國外的東西要不要收，我
    也說好，他說代價是5萬元，之後他叫我去找一個地址，要
    把國外的東西寄過來，我有問他是什麼東西，他說一定是不
    好的，問我要不要賺，並說我想好再跟他說，後來在110年4
    月初左右，對方又跟我聯絡，問我有沒有找到地址，我跟他
    說還要過幾天，因為我還要問朋友王勝興，我跟王勝興說，
    王勝興綽號叫『長腳』，那天我是去王勝興家問的，我問王勝
    興說有國外的東西要寄過來他家方不方便，可以賺1萬，王
    勝興當下沒有考慮就說好，隔天王勝興有問我要寄什麼東西
    ，我就跟王勝興說東西一定是不好的，不然怎麼會有1萬元
    ，我說『用膝蓋想也知道是不好的東西，是跟藥有關係的』，
    王勝興也沒有再問我什麼，我就跟王勝興(說)考慮清楚再把
    地址給我，後來過幾天我開車在金華路和隋唐路上剛好碰到
    王勝興，我就按他喇叭叫王勝興停在路邊，我就下車上王勝
    興的車，王勝興就直接他的住址給我了，我就直接抄在一張
    小紙條上，我抄完後我們就分開了，之後我馬上又把王勝興
    攔下來，我拿2,000元給王勝興，那是要給我朋友阿龍的，
    這是之前打麻將欠阿龍的。當時我4月初跟姓李的接觸這是
    第2次，他有給我1支臨時的手機，我就用這支臨時手機聯絡
    姓李的人，我把王勝興的住處地址交給姓李的人後，他就順
    便把這支手機拿走了，我約在4月23、24日左右把王勝興的
    地址的紙條交給姓李的人，他說約1、2個星期東西就會寄來
    了，他跟我說我簽收後，包裹不要拆，他們知道包裹什麼時
    候會寄到，我有問姓李的人怎麼會知道，他說他們會知道，
    叫我不要問，說到時候會拿5萬元來換這個包裹。本來我要
    給王勝興1萬元是因為他提供地址，但那幾天我父親不舒服
    ，不然本來是我要收的，我就跟王勝興說他要不要收包裹，
    我再多給王勝興3萬元，等於王勝興收了包裹就拿到4萬元，
    他都沒有考慮就答應了，王勝興答應收包裹的時間約在4月2
    7、28日左右，地點在他家廟旁。之後我每天都會打電話給
    王勝興，但王勝興沒有常常回，後來在110年5月3日左右，
    我有去跟王勝興說叫他注意一下，因為姓李的人說包裹約1
    星期左右會到，但王勝興都會睡到下午，我就提醒他，這期
    間姓李的人都沒有跟我聯絡，是我覺得時間快到了才去提醒
    王勝興，我確實有問王勝興說他家的郵件何時會到，他說大
    概都10時到12時左右，我就跟王勝興說這2天要注意一下，
    我還有跟王勝興說收到包裹不可以打開，過幾天就會有人拿
    錢過來了，王勝興也說好，之前聯絡時姓李的人說他會拿錢
    到我提供的住址收包裹。在我把地址提供給姓李的人時，他
    有跟我說包裹上的收件人姓陳，我有問他沒有全名怎麼領，
    姓李的人說國外的東西只要按照包裹上的名字簽收就好了，
    我還問姓李的人說這樣可以嗎，姓李的人說可以，所以我就
    有跟王勝興說包裹上收件人是寫姓陳。5月5日那天我載我父
    親去醫院，後來我在下午1、2點時有發現手機内有王勝興的
    未接電話，當時我不方便回電話，後來約在當天下午5、6點
    ，我有繞去王勝興的家，我去找王勝興的太太問王勝興打電
    話給我要幹嘛，之後我就走了，因為我再打電話給王勝興，
    他手機是關機的，我以為他在睡覺，我還有留言叫他醒了回
    電，我還有打去KTV問，他們說王勝興沒上班，之後我就去
    高雄借錢，當天我還有回新營睡。後來我在復興路住處樓下
    的檳榔攤小姐跟我說我家有警察來，我想說可能出事了，因
    為我再打給王勝興，他還是關機。因為王勝興知道那是不好
    的東西，我4月27、28日那時我還有跟王勝興說如果出事不
    要牽來我這裡，王勝興還說知道。我還有特別跟王勝興說如
    果只要提供住址，他就賺1萬，包裹由我來領，那就跟他沒
    有關係，如果他還要再賺這3萬，包裹就由他去領，他要自
    己負責，之後就不要牽來我這裡，王勝興就回說都可以，我
    還跟王勝興說不要他領一領還牽到我這裡來，王勝興還說他
    不會，他知道。」等語明確；復於本院審理時結證稱其在偵
    訊時之上開證述情節均證確，並略稱：「(你的綽號？)雲南
    。(你跟被告是怎麼認識的？)我們以前都在打牌，他有在跑
    車，轎車也有，在公園路認識的。(認識多久了？)約7、8年
    。(你跟他在本案之前，有無糾紛？)沒有。(你個人因為毒
    品危害防制條例與走私條例等案件有被臺南地檢署檢察官起
    訴，現在案件進行得如何？)有起訴了，在臺南地院，還沒
    有判決。(請你把在該案件作證向檢察官陳述的過程大約再
    講1次？)當時我看報紙接這個工作，我去找王勝興，在金華
    路的時候我有跟他抄地址，我有跟他說1次1萬元好不好，他
    馬上就答應了，所以他提供這個地址給我，後來約1、2周後
    ，我跟他說包裹差不多快了，我要去領，但當時我剛好有事
    ，我就問他要不要領，如果要領就再加3萬元，他也說好。(
    等於領的話就可以拿到5萬元？)是，但其中1萬元是我的，
    我有跟他說領到包裹不要打開，隔天算帳。(後來你因為父
    親生病，所以沒有去領，包裹是由被告去領的？)是。(何人
    付錢？)李先生，他隔天要來算帳。(有沒有付錢給你？)沒
    有，因為被抓到了。(當時你依照王勝興提供的地址，他是
    否知道是怎麼樣的包裹？)他有問，但我說那是不好的東西
    ，不要問那麼多，因為想也知道是不好的，不然怎麼會有1
    萬跟3萬元可以收。他是不知道(內容物)啦！(你也不知道？
    )內容物是什麼我真的也不知道，但我知道那是不好的，明
    知道是犯法的東西。(被告沒有考慮就答應了？)對啊！(你
    說你去找被告，麻煩他提供地址，讓人家寄包裹？)我不是
    說麻煩，我有提供他1萬元，那是代價，看他要不要，要的
    話就給我地址，不要就算了。(找你尋找代收地址的李先生
    有沒有告訴你包裹的收件人姓陳？)對，只知道姓陳，不知
    道名字。他說照包裹上的名字領取就可以了。(那包裹上的
    名字是陳志成，那被告要怎麼領？)照上面的名字簽就好了
    ，不用核對身份，因為李先生跟我說照這樣就可以了...(你
    不是跟我說普通包裹？)我沒有提到普通包裹這4個字。(你
    問李先生是什麼東西，他說一定是不好的，那他有無告訴你
    不好的東西是與什麼東西有關？)他是沒有說與什麼東西有
    關，但我想也是不好的，因為是5萬元，所以不可能是普通
    的東西。(你在這一段跟檢察官說，你有告訴王勝興，『用膝
    蓋想也知道是不好的東西，是跟藥有關係的』，你有這樣跟
    王勝興講嗎？)我有跟他講。(你確實有跟王勝興說是跟藥有
    關係的？)是。(是何人跟你說跟藥有關係的？)我自己想的
    。(『跟藥有關係的』你有告訴王勝興這句話？)有我們聊天的
    時候我有跟他講。(你上王勝興的車，拿到王勝興的地址，
    是不是在110年4月21日那天？)應該是。(你是在110年4月27
    、28日左右到他家住處附近的廟旁跟他說，問他要不要收包
    裹，再多給他3萬元？)對，是在廟邊講的。(你跟王勝興說
    包裹上收件的人性陳是在4月21日你跟他要住址的時候？還
    是4月27、28日你跟他說要收包裹的時候？)4月27、28日跟
    他說要收包裹的時候我才跟他講的。」等語綦詳(見本院卷
    第129至139頁)。揆諸證人乙○○於偵訊及本院審理時具結證
    述之內容前後一致，並無歧異或相互扞格之處，且證人乙○○
    上開證述，又有前揭卷內客觀證據足證屬實，證人乙○○復證
    稱與被告並無糾紛，本案又係被告先遭查獲，而供出要其提
    供地址與代為收領包裹之人乃證人乙○○，並提供其與證人乙
    ○○間之通聯或通訊軟體對話紀錄、臉書網頁資料、證人乙○○
    住處等資訊，臺南市調處深入追查，方查知證人乙○○之真實
    身分，並將證人乙○○緝獲到案，故證人乙○○縱使指證被告亦
    為參與本案犯行之共犯，依法無從邀得減刑之寬典，當可排
    除證人乙○○藉由誣陷被告以報復或減輕自己刑責之動機與可
    能性，證人乙○○證詞堪可採信。
２、參以，被告於調查、偵訊、原審或本院審理時，對於證人乙○
    ○與其接洽，要其提供地址及代收系爭包裹之日期、經過情
    節與系爭包裹寄達前反覆撥打電話或至其住處提醒注意收受
    包裹、告知系爭包裹收件人填載陳姓人士及詢問郵差平日送
    達信件至被告住處之時間等情事，供述在卷，雖被告在調查
    及偵訊時，就證人乙○○在臺南市新營區金華路全聯福利中心
    附近抄寫其住處地址之時間，供述為110年4月28或29日一節
    ，與本院所查知系爭包裹乃於110年4月26日自馬來西亞寄出
    不符，且由系爭包裹於110年4月30日上午已抵達臺南郵局，
    而為關務署高雄關人員發現系爭包裹內容物為毒品一情，距
    被告在調查筆錄供述提供收件地址之時間過於相近，不符國
    際郵包遞送時程而有誤，雖此有關時間供述部分不可採，然
    被告於原審審理時已更正將住處地址告知證人乙○○時間為11
    0年4月21日，原審經調取上開臺南市政府警察局車牌辨識系
    統資料核閱，所列印被告與證人乙○○各自駕駛之自小客車於
    110年4月21日下午5時許左右之行車資訊，可發現被告與證
    人乙○○各自駕駛之自小客車，確實在此段期間行經臺南市新
    營區金華路全聯福利中心附近，本院於審理時再度向證人乙
    ○○確認後，證人乙○○亦證述被告告知住處地址之時間為110
    年4月21日，足見被告於原審審理時更正其將住處地址告知
    證人乙○○日期為110年4月21方為正確，其餘被告供述之時間
    、地點及經過情節，大致上與證人乙○○證述並無歧異，益徵
    證人乙○○證詞真實可信。
３、被告固否認同意收取各1萬元、3萬元報酬，因此提供住處地
    址作為系爭包裹收件地址並代為收領系爭包裹，然被告就證
    人乙○○是否承諾提供報酬取得其住處地址及委被告代為收領
    系爭包裹一節，先於調查時供稱：「(你答應提供你家地址
    當郵包收件地址的酬勞為何？）沒有酬勞。(你幫『雲南』代
    領這批貨物的有無獲得任何好處或酬勞？）都沒有，如我前
    述，『雲南』稱是正常郵包，我單純幫他代收，所以沒有收取
    任何酬勞或好處。(乙○○有無允諾你替其收取包裹，會給你
    好處或報酬？有無告知你包裹内容物？你有無向其詢問包裹
    相關細節？）乙○○主動告訴我包裹沒問題，他跟我說包裹有
    來就收，沒來就算了，我沒有向他詢問包裹細節，他也沒有
    允諾我會給我好處或報酬。」等語；復於偵訊時供稱：「(
    幫他收有何好處？）沒有好處，他說是普通的包裹，沒有什
    麼酬勞。」等語，然其於本院審理時則供稱：「(對於檢察
    官起訴、移送併辦之犯罪事實，有何意見？）...就酬勞的
    部分，我的印象中，他要跟我要住址時，跟我說是普通包裹
    ，他有告訴我酬勞，當時我第一個時間就推掉，我說普通包
    裹為什麼要收這個酬勞。他告訴我，收的時候他會告訴我收
    件人是姓陳的朋友，我不知道該人正確名字為何。第一時間
    我有把酬勞推掉，我說都是朋友收一個普通包裹不需要什麼
    酬勞，我在地院時也有跟地院法官說，我經常幫別人收包裹
    ，沒有跟別人收酬勞，算是牌友何必收酬勞，...(乙○○是否
    承諾你幫他收包裹要給你4萬元？）對，但我第一時間就推
    掉了，說不用。(乙○○是否跟你借用住址寄包裹時先承諾給
    你1萬元，後來要求你除了借住址之外，順便幫他收包裹，
    並提高報酬為4萬元？）是這樣，但我第一時間就推掉了，
    我說不用，收一個普通包裹不需要收什麼酬勞。(對於檢察
    官上訴有何意見？）我真的不知道裡面的內容物及酬勞部分
    ，我當時給雲南住址還是還沒有給他住址時，他有跟我說有
    這些酬勞，但我跟他說不用，朋友認識這麼多年，不用算什
    麼酬勞，如果正常包裹都OK...(乙○○是不是確實有說要給你
    酬勞？)有跟我說，但我第一時間就推掉了。(他一開始要你
    提供地址時，有沒有說要給你1萬元酬勞？)有。(乙○○後來
    跟你說你除了提供地址，還幫他簽收郵包的話，要再加給你
    3萬元，總共會給你4萬元，乙○○是否有這樣跟你說過？)他
    有這樣說過，但我第一時間就推掉了。(乙○○第1次是跟你要
    住址，那時他有說他要自己去你家簽收郵包，後來他說他不
    方便簽收郵包，問你是否能夠幫他簽收郵包，過程是否如此
    ？)是。」等語，坦承證人乙○○確實於詢問被告是否願意提
    供收件地址時，承諾給予1萬元報酬，被告同意而提供地址
    後，因證人乙○○無法親自至被告住處簽收系爭包裹，再探詢
    被告是否有意願代為收領包裹，承諾再給予3萬元報酬，可
    徵被告就其提供收件地址、代為收領系爭包裹等行為是否能
    獲取報酬一節，前後供述有間，被告否認證人乙○○承諾給予
    報酬之辯解是否可採，已非無疑。
４、被告雖辯稱證人乙○○告知系爭包裹為普通包裹，其基於幫忙
    朋友，推卻證人乙○○給與報酬之提議云云。然證人乙○○就其
    在探詢被告是否願意提供收件地址時，已告知系爭包裹是不
    好的東西，是跟藥(即毒品)有關的一事，已於偵訊、本院審
    理時證述明確，業如前述，被告於110年5月6日製作調查筆
    錄時供稱，提供收件地址時曾詢問證人乙○○系爭包裹是否「
    奇怪的郵包」(見偵卷第14頁)，本院就被告於該次調查筆錄
    所述上情訊問被告，其當時所說「奇怪的郵包」究何所指？
    被告答稱：「不好的東西。」一語(見本院卷第159頁)，核
    與證人乙○○證稱曾告知被告系爭包裹內容物為不好的東西等
    情相符，參以被告亦坦承證人乙○○曾於斯時承諾給予1萬元
    報酬，嗣後委由被告代為收領系爭包裹又承諾再加給3萬元
    報酬，且告知系爭包裹填載之收件人姓陳，並非被告或證人
    乙○○，衡情若為一般尋常包裹，則內容物少有貴重物品，倘
    為貴重物品，除非實際收件人與代收人間具有相當交情及高
    度信任，否則必然不放心由他人代收，而會自行或委託信認
    親友收受，惟依被告於偵訊時供述：「(這個包裹是你的嗎
    ？）不是我的，我是代收。(不是你的為何會有你家的地址
    ？）是朋友『雲南』借我的地址在用。(包裹是『雲南』的？）
    他是說是一個陳先生的，算是他朋友的。(包裹不是『雲南』
    的，是他陳姓朋友的？）對。(既然你不知道那是什麼東西
    ，你為何要提供地址給他？）他說不是什麼重要的東西，他
    說他有一個朋友要寄包裹，叫我地址借他一下。」等語，顯
    見被告提供地址前，已知系爭包裹實際收件人並非證人乙○○
    ，而係其完全不相識之人，且稱該包裹內容物為不重要的東
    西，果若如此，按理實際收件人不可能以此輾轉曲折方式花
    費鉅資委請他人提供收件地址並代為收領包裹，證人乙○○卻
    承諾高額報酬回報被告提供地址並代收不熟識人包裹之行為
    ，明顯與常情相乖違，以被告自陳受高職畢業之基本教育程
    度，年紀不輕，並長期在外工作，對於此種社會常情要難諉
    為不知，再由被告自承詢問證人乙○○系爭包裹是否奇怪的包
    裹即內裝「不好的東西」一情，可徵被告對於系爭包裹內容
    物是否涉及不法，具有相當敏感度，縱證人乙○○確實如其所
    辯告知系爭包裹內容物僅為不重要的東西或被告對報酬予以
    推卻，亦難認被告會輕易相信其說詞，而對證人乙○○承諾給
    予提供收件地址或代為收領包裹已逾其辛苦1個月工作之月
    薪如此豐厚報酬，毫不懷疑證人乙○○說詞之真實性甚明，被
    告所辯難信為真。再者，被告雖否認與證人乙○○談定提供收
    件地址與代為收領系爭包裹之報酬一情，然其於證人乙○○在
    本院審理時，與證人乙○○當庭對質，證人乙○○證稱：「(錢
    你也沒有說，我也沒有答應？)我們做人要憑良心，我在這
    邊發誓，我如果沒有講，我出去會被雷公打死，這樣就好了
    ！我絕對有跟你講1萬元，後面的3萬元你有答應嗎？(沒有
    。)我有證人，有4、5個人可以作證，就在公園路。(對質的
    時候我會怕？)就在公園路，總共有4、5個人在那邊聽，他(
    指被告)說有。」等語，證人乙○○面對被告詰問，仍明確證
    稱確實與被告談定提供地址及代為收領系爭包裹之報酬，被
    告當時同意方提供收件地址，並應允代為收領系爭包裹，且
    證稱曾於案發後與被告在公園路見面就此事當面對質，現場
    有多名證人在場目睹雙方對質過程甚為明確。本院再就被告
    與證人乙○○在公園路就報酬一事對質始末詢問證人乙○○，其
    更詳細證稱：「(你剛才說你有跟王勝興在公園路對質，是
    指什麼？)我是不是有提供地址1萬元，領取3萬元，有沒有
    這件事，他說有。(這是何時的事？)我交保出來。我被羈押
    2個月，出來之後我有找他對質，他在外面一直說沒有，他
    說得很難聽。(他在外面跟別的朋友說他不知道收的包裹是
    什麼？)不是，沒有談到金錢上的問題。(王勝興說你沒有答
    應要給他錢，只有叫他收包裹？)對。(時間點為何時？交保
    之後多久？)交保之後約4、5天。(110年12月初的時候？)對
    ，晚上10點。(你跟王勝興約在哪裡的公園路？)新營區公園
    路222號，我們約在那裏對質。(當時還有其他人在場？)有4
    、5個人，都是公園路的人，我們常常在一起聊天的朋友。(
    對質內容？)我有沒有叫他提供地址1萬元，領取3萬元，有
    沒有這個事實。(當時王勝興怎麼說？)他當時承認說有這件
    事。」等語在卷(見本院卷第133至134頁、第139至141頁)，
    如前所述，被告對於證人乙○○證述承諾給予報酬及交保後與
    被告就報酬一事在公園路當面對質等情均不爭執，由上情相
    互參酌勾稽，堪認被告確實為賺取豐厚報酬而，同意提供收
    件地址並代為收領系爭包裹無訛。是被告辯稱因認為系爭包
    裹為普通包裹而推卻報酬，並基於幫忙友人同意提供收件地
    址及代收系爭包裹，難以憑採。
５、被告及辯護人又辯稱其如知悉代收之包裹為何並同意收取4萬
    元代價，應會先行收受4萬元才收取包裹，且不會跟郵差表
    示「叫他(指乙○○)再退去你們郵局那邊就好」，更不可能使
    用自己住居處所作為毒品送達處所，亦不會留下自己真名、
    電話號碼等可供查證之資料，還簽署王勝興代，為自己製造
    無可逃脫的證據云云。惟查，本案真正隱於幕後主導將系爭
    包裹內之甲基安非他命運輸入境之「李先生」其人，原即不
    希望遭檢警查緝，方以高額報酬吸引證人乙○○、被告參與本
    案犯行，證人乙○○與被告就本案犯行之分工，即是由被告提
    供收件地址，故被告獲得報酬之代價本即提供真實地址，讓
    系爭包裹順利入境，郵務人員可依址派送，此報酬相當於被
    告提供收件地址所冒遭查緝風險之對價，且系爭包裹究竟能
    否順利入境、收領並交付「李先生」，於「李先生」實際取
    得系爭包裹前均屬未知數，若最後未能順利取得包裹，被告
    及證人乙○○形同並未成功完成所分擔之犯行，「李先生」當
    不可能在未實際取得系爭包裹前即先行支付高額之報酬，且
    依證人乙○○證述可知，其與「李先生」所約定之報酬支付條
    件即係一手交錢一手交貨，由「李先生」在系爭包裹成功收
    領翌日，持5萬元交換系爭包裹，證人乙○○亦如實告知此情
    ，並要被告考慮清楚後再回覆是否願意提供地址、收領包裹
    ，被告對此並無異議，焉能倒果為因以被告提供其住處地址
    為真實收件地址及未事前取得報酬反證被告並無犯意，是被
    告此部分辯解核非可採。又被告於110年5月5日郵差將系爭
    包裹送達被告住處時，詢問是否有郵件上填載之收件人「陳
    志成」在被告住處後，被告配偶原否認有此人，其後向郵差
    表示為被告友人，並要郵差稍候，呼喚被告與郵差接洽，被
    告先問郵差「什麼包裹」，郵差回答「包裹啊，陳志成對嗎
    ？」，被告再詢問郵差「阿他留什麼電話？」郵差答「0000
    000000，陳志成你朋友是嗎？」被告回覆「朋友啦」，郵差
    問「交代給你喔？」被告回答「對，說有包裹幫他收一下」
    、「阿不然，還是我幫他收？」郵差回稱「你要確定，他如
    果OK的話，還是他有沒有留什麼證件在你這邊？」被告回答
    「我問一下，我問一下」、「我幫他代收沒關係啦，他沒接
    」，郵差再表示「LINE也沒接嗎？你要確定好耶，因為他也
    沒留什麼證件，我們也很麻煩耶」，被告答稱：「沒關係阿
    ，我就...，不然我就...，叫他再退去你們郵局那邊就好」
    ，郵差表示「也是可以啊」，被告告知「嗯，沒關係啦，我
    先幫他，他有交代說包裹啦」、「他說這兩天有包裹幫他收
    一下沒關係」，郵差聽聞後表示「是哦？」被告向郵差保證
    「對，沒關係」等語，有卷附被告與郵務人員錄音譯文存卷
    可參。由上述對話內容可知，被告本即向郵差表示「陳志成
    」為其友人，曾交代被告代收系爭包裹，被告確有權限可代
    收系爭包裹，被告雖曾撥打電話欲聯繫證人乙○○，僅是為確
    認收件人填載為「陳志成」之包裹是否即是證人乙○○與被告
    已合意代收之系爭包裹，嗣後與證人乙○○未能即時聯繫，被
    告並未放棄簽收系爭包裹，一再向郵差保證可代為簽收，並
    非對簽收包裹表現可有可無之態度，被告及辯人所謂被告向
    郵差所稱「叫他再退去你們郵局那邊就好」一語，觀其前後
    文，僅是向郵差表示若有簽收錯誤之情形，再將包裹退回郵
    局，而非因其無法即時聯繫證人乙○○，要求郵差將系爭包裹
    退回郵局，再由證人乙○○自行至郵局收領至為明確，是被告
    及辯護人辯稱被告對於簽收系爭包裹持可有可無態度，顯不
    可採。另被告於卷附掛號郵件簽收(收據)清單簽收單、郵局
    快捷股代登清單上雖簽署「王勝興代」或「王勝興」，而簽
    署真實姓名於上開單據上，然由前揭被告與郵差間對話譯文
    內容顯示，被告配偶已告知郵差，居住渠等住處之人姓「王
    」，且其與被告本身均已告知系爭包裹填載之收件人為被告
    「朋友」，故被告若再以「陳志成」之名義簽收系爭包裹，
    反遭郵差質疑，而難順利簽收，故此舉亦難佐證被告對系爭
    包裹內容物為毒品不知情，係因清白坦蕩才無所畏懼簽署真
    名，被告及辯護人此部分辯解亦難憑採。
６、從而，依上述證人證詞與被告供述及卷內相關證據資料相互
    勾稽，足認證人乙○○曾告知被告系爭包裹內裝不好的東西，
    是與藥即毒品有關，雖被告對於系爭包裹內所裝為何種毒品
    並未確實知悉，然被告對包裹的內容物為屬管制進口之毒品
    已有所預見，僅因貪圖豐厚報酬，而同意提供收件地址及代
    為收領系爭包裹，則系爭包裹內容物為第二級毒品甲基安非
    他命，而有可能涉犯運輸及私運管制之第二級毒品入境，其
    發生並不違背被告之本意，被告主觀上應對於運輸及私運管
    制第二級毒品有不確定故意。被告及辯護人辯稱被告不知系
    爭包裹內容物為何，以為只是普通包裹，故推卻證人乙○○提
    議給予之報酬云云，如前所述，皆非可採。
㈢、又刑法之共同正犯，包括共謀共同正犯及實行共同正犯二者
    在內；祇須行為人有以共同犯罪之意思，參與共同犯罪計畫
    之擬定，互為利用他人實行犯罪構成要件之行為，完成其等
    犯罪計畫，即克當之，不以每一行為人均實際參與部分構成
    要件行為或分取犯罪利得為必要（最高法院96年度台上字第
    1882號判決要旨參照）。且共同正犯間，非僅就其自己實行
    之行為負其責任，並在犯意聯絡之範圍內，對於他共同正犯
    所實行之行為，亦應共同負責；且其犯意聯絡之表示，無論
    為明示之通謀或相互間有默示之合致，均不在此限（最高法
    院98年度台上字第2655號判決要參照）。而共同正犯之意思
    聯絡，原不以數人間直接發生者為限，即有間接之聯絡者，
    亦包括在內，如甲分別邀約乙、丙犯罪，雖乙、丙彼此間並
    無直接之聯絡，亦無礙於其為共同正犯之成立（最高法院77
    年台上字第2135號判決意旨參照）。衡諸跨國運輸毒品之路
    程甚遠，涉及出關、入關之嚴密審查程序，為檢警查緝之風
    險較高，且運輸毒品之過程繁雜，涉及境內與境外相關人員
    之工作分配、聯繫、費用分擔、毒品運送方式、保存、出入
    關、出國後毒品銷售事宜，專業程度較高，是單一行為人無
    法包攬跨境犯罪之全部過程，而須採取合作模式，與他人分
    配工作及分享獲利。被告雖未對購買扣案甲基安非他命及運
    輸之全部過程有所認識或知悉參與之全數共犯確切身分，或
    未實際參與全部犯行，然其雖未與「李先生」間發生直接犯
    意聯絡，但渠等之間藉由乙○○而發生間接之犯意聯絡，且與
    「李先生」、乙○○間透過相相互利用彼此之犯罪角色分工，
    而形成一個共同犯罪之整體以利運輸扣案甲基安非他命，是
    被告與其他共犯均有以自己共同犯罪之意思，在共同犯意聯
    絡下，相互支援、利用他人行為，以達運輸並走私扣案甲基
    安非他命之目的，被告既基於與乙○○、「李先生」參與提供
    系爭包裹收件地址及代為收取系爭包裹等運輸扣案第二級毒
    品之構成要件行為，以達運輸及私運管制之第二級毒品入境
    我國，自應論以共同正犯。
㈣、綜上所述，本案事證明確，被告所辯均難以採信，其犯行洵
    堪認定，自應依法論科。　　　　　　
三、論罪科刑之理由:
㈠、被告與乙○○、「李先生」謀議，由「李先生」將扣案甲基安
    非他命經由航空運送業者運輸入境而處於隨時可領取之狀態
    ，應認被告對於該甲基安非他命之運輸及持有行為，隨著入
    境我國境內而處於可得取貨之狀態，雖遭關務署高雄關查緝
    人員查覺而扣押，惟該扣押行為係在控制下交付所為之國家
    偵查作為，並不影響該毒品於被告等人利用不知情之貨運行
    人員運送至我國境內後，被告對於扣案甲基安非他命已處於
    隨時得取得貨物之狀態而持有之行為。又甲基安非他命係毒
    品危害防制條例第2條第2項第2款所規定之第二級毒品，不
    得製造、運輸、販賣；又依行政院公告之管制物品管制品項
    及管制方式明定：「一、管制進出口物品：…㈢毒品危害防制
    條例所列毒品及其製劑、罌粟種子、古柯種子及大麻種子。
    」可知甲基安非他命並為行政院依懲治走私條例第2條第3項
    規定公告之「管制物品管制品項及管制方式」一、㈢所列之
    管制進出口物品。而運輸毒品罪之成立，並非以所運輸之毒
    品已運抵目的地為完成犯罪之要件；是以，區別運輸毒品既
    遂、未遂之依據，應以已否起運離開現場為準，如已起運離
    開現場，其構成要件之輸送行為即已完成，不以達到目的地
    為既遂之條件（最高法院108年度台上字第3640號判決意旨
    參照）。次按懲治走私條例第2條處罰私運管制物品「進口
    」、「出口」之行為，是本條例係為懲治私運政府管制物品
    之目的而設，所處罰走私行為之既遂或未遂，即應以「已否
    進入國界」為判斷標準，此與運輸毒品罪之立法目的、保護
    法益不同，其既、未遂之解釋及判斷標準自屬有異（最高法
    院96年度台上字第936號判決意旨供參）。是「李先生」所
    委託之人已將系爭包裹自馬來西亞以郵寄方式運輸進入我國
    境內，顯見扣案甲基安非他命已自馬來西亞起運且入境我國
    ，揆諸前開說明，本案運輸、走私行為均已完成而告既遂。
    核被告所為，係犯毒品危害防制條例第4條第2項運輸第二級
    毒品罪及懲治走私條例第2條第1項私運管制物品進口罪。臺
    灣臺南地方檢察署檢察官移送併辦之犯罪事實（110年度營
    偵字第2126號、110年度偵字第21500號），與本案起訴犯罪
    事實屬同一事實，本院自應併予審理。
㈡、扣案甲基安非他命經送請法務部調查局鑑驗結果，驗餘淨重
    合計989.16公克，純度為70.34%，純質淨重高達695.94公克
    ，有該局110年7月6日調科壹字第11023205440號鑑定書再卷
    可憑，是被告簽收系爭包裹內裝之第二級毒品純質淨重已達
    20公克以上，則被告持有純質淨重20公克以上之第二級毒品
    甲基安非他命之低度行為，為其運輸毒品之高度行為所吸收
    ，不另論罪。
㈢、被告與乙○○及「李先生」間，有犯意聯絡及行為分擔，已如
    前述，應依刑法第28條規定，論以共同正犯。
㈣、被告與乙○○、「李先生」共同利用不知情之運送人員運輸、
    私運第二級毒品入境，為間接正犯。
㈤、被告私運管制之第二級毒品甲基安非他命進口，係一行為而
    觸犯運輸第二級毒品及私運管制物品進口等罪，為想像競合
    犯，應依刑法第55條前段規定，從一重之運輸第二級毒品罪
    處斷。　　　　　　　　　
㈥、又犯第4條至第8條、第10條或第11條之罪，供出毒品來源，
    因而查獲其他正犯或共犯者，減輕或免除其刑，毒品危害防
    制條例第17條第1項定有明文。而所謂「供出毒品來源，因
    而查獲其他正犯或共犯者」，係指犯罪行為人供出毒品來源
    之對向性正犯，或與其具有共同正犯、共犯（教唆犯、幫助
    犯）關係之毒品由來之人之相關資料，諸如其前手或共同正
    犯、共犯之姓名、年齡、住居所或其他足資辨別之特徵等項
    ，使調查或偵查犯罪之公務員得據以對之發動調查或偵查程
    序，並因此而確實查獲其人、其犯行者，即足該當。被告於
    本案遭查獲時，供出共犯即證人乙○○為與其接洽，要求其提
    供住處作為收件地址，並代為收領系爭包裹之人，臺南市調
    處人員經其指認及提供之聯絡電話、臉書網頁等資訊，而循
    線逮捕乙○○，有被告歷次供述筆錄、指認犯罪嫌疑人紀錄表
    、上開電話通聯或LINE對話擷圖等存卷可參，是依據前揭說
    明，被告符合供出毒品來源，因而查獲其他共犯之要件，應
    依毒品危害防制條例第17條第1項規定，減輕其刑。
四、撤銷改判之理由：
㈠、原審以檢察官所提出證據上不足為被告有本案運輸第二級毒
    品及私運管制物品進口犯行之有罪心證，而為被告無罪諭知
    ，固非無見。惟證人乙○○就其與被告間如何為本案犯行之犯
    意聯絡與行為分擔過程，已於偵訊、本院審理時詳細證述明
    確，被告對於證人乙○○所述提供地址並代收系爭包裹之過程
    亦不爭執，僅辯稱不知系爭包裹內容物為毒品及推辭證人乙
    ○○承諾給予之報酬，但被告辯解有如上所述不可採信之情形
    ，其在證人乙○○已告知系爭包裹內裝毒品之情形下，仍為賺
    取高額報酬而同意提供地址及代收系爭包裹，被告有本件運
    輸第二級毒品及私運管制物品進口之犯行，灼然至明，原審
    就被告本件犯行，未就卷內全部證據資料詳予勾稽，遽為其
    無罪之諭知，尚有未洽。檢察官上訴意旨，指摘原審未予詳
    查，逕為被告無罪之認定，認事用法顯有違誤，為有理由，
    自應由本院將原判決撤銷改判，以期適法。
㈡、本院審酌被告前有重利之犯罪前科，有臺灣高等法院被告前
    案紀錄表在卷可查，素行非佳，明知毒品為政府嚴厲禁絕之
    物，運輸毒品更為政府加強查緝之重大犯罪，竟因貪圖高額
    報酬，而提供收件地址並同意代收系爭包裹，使第二級毒品
    甲基安非他命得以順利運輸入境國內，助長毒品流通，對於
    社會治安及國民身體健康之潛在危害甚鉅，且本件運輸毒品
    之數量甚多，純度不低，被告犯罪情節及惡性非輕，事發後
    未能坦認自身行為之錯誤，在事證明確之情形下，猶矢口否
    認犯行，犯後態度不佳，然其所運輸之甲基安非他命雖已進
    入國境，幸及時為海關人員發覺，而通報臺南市調處進行查
    緝，在控制下依原訂方式進行派送、交付程序，於被告簽收
    後立即加以逮捕，系爭包裹內之甲基安非他命方未實際流入
    市面，尚未造成重大難以彌補之損害，如實供出共犯即證人
    乙○○，使本案犯罪情節更為清楚完整，暨被告自陳為高職畢
    業，智識程度不高，已婚，育有2名子女，其中1名尚未成年
    ，與母親、配偶同住，家庭生活正常，在KTV擔任服務人員
    ，月薪3萬元，另兼職擔任白牌計程車司機，有正當工作及
    固定收入，曾因腦血管靜脈畸形瘤併腦出血手術治療及持續
    門診服藥，被告母親則有身心障礙之情形，有被告提出之診
    斷證明書、藥袋與被告母親身心障礙證明存卷可按(見原審
    卷第115至119頁、第247頁)，其與同住母親均身體健康狀況
    不佳及其他一切情狀，量處有期徒刑6年。
㈢、扣案第二級毒品甲基安非他命4包，經鑑驗結果均含有第二級
    毒品甲基安非他命成分，均應依毒品危害防制條例第18條第
    1項前段規定諭知沒收銷燬。又各該盛裝扣案第二級毒品甲
    基安非他命之包裝袋或包裝容器，於包裝過程中均仍會殘留
    微量毒品，而無法將之完全析離，亦應依毒品危害防制條例
    第18條第1項前段之規定，一併諭知沒收銷燬。至鑑定時經
    取樣鑑驗耗用之毒品，因已不存在而滅失，自無庸宣告沒收
    銷燬。至於扣案黑咖啡77小包，未經鑑驗，無法認定其內容
    物含有毒品成分，亦非被告自國外運輸入境之毒品，與本案
    無關，爰不予宣告沒收。
㈣、另犯第4條至第9條、第12條、第13條或第14條第1項、第2項
    之罪者，其供犯罪所用之物，不問屬於犯罪行為人與否，均
    沒收之，毒品危害防制條例第19條第1項亦有明文。扣案三
    星廠牌門號0000000000號行動電話1支(含SIM卡1張)，為被
    告與證人乙○○聯繫本件運輸第二級毒品犯行所用之物，且行
    動電話為被告所有，SIM卡雖係被告配偶申辦，但已贈與被
    告，亦屬被告所有，均應依毒品危害防制條例第19條第1項
    之規定宣告沒收。
㈤、依證人乙○○於偵查中及本院審理時之證述，可知「李先生」
    承諾於系爭包裹成功收領後，方會向渠等收取包裹同時給付
    5萬元報酬，本件被告於簽收領取系爭包裹之際，即為臺南
    市調處人員查獲，「李先生」尚未給付任何報酬，卷內亦無
    相關證據顯示被告已獲得證人乙○○承諾給予之4萬元報酬，
    被告犯罪尚無所得，自無從諭知沒收，附此敘明。
㈥、宣告多數沒收者，併執行之，刑法第40條之2第1項定有明文
    。故上開宣告之多數沒收，依刑法第40條之2第1項規定併執
    行之。
五、依刑事訴訟法第369條第1項前段、第364條、第299條第1項
    前段，毒品危害防制條例第4條第2項、第17條第1項、第18
    條第1項前段、第19條第1項，懲治走私條例第2條第1項，刑
    法第11條前段、第28條、第55條，判決如主文。
本案經檢察官孫昱琦提起公訴及移送併辦，檢察官蘇聖涵提起上
訴，檢察官趙中岳到庭執行職務。
中　　華　　民　　國　　111 　年　　1　　 月　　19　　日
                  刑事第六庭    審判長法　官  張瑛宗
                                      法　官  林逸梅
                                      法　官  李秋瑩
以上正本證明與原本無異。
如不服本判決應於收受送達後20日內向本院提出上訴書狀，其未
敘述上訴理由者，並得於提起上訴後20日內向本院補提理由書（
均須按他造當事人之人數附繕本）「切勿逕送上級法院」。
　　　　　　　　　　　　　　　　　　　書記官  劉紀君
中　　華　　民　　國　　111 　年　　1 　　月　　19　　日

附錄本案論罪科刑法條全文：
毒品危害防制條例第4條
製造、運輸、販賣第一級毒品者，處死刑或無期徒刑；處無期徒
刑者，得併科新臺幣3千萬元以下罰金。
製造、運輸、販賣第二級毒品者，處無期徒刑或10年以上有期徒
刑，得併科新臺幣1千5百萬元以下罰金。
製造、運輸、販賣第三級毒品者，處7年以上有期徒刑，得併科
新臺幣1千萬元以下罰金。
製造、運輸、販賣第四級毒品者，處5年以上12年以下有期徒刑
，得併科新臺幣5百萬元以下罰金。
製造、運輸、販賣專供製造或施用毒品之器具者，處1年以上7年
以下有期徒刑，得併科新臺幣1百50萬元以下罰金。
前五項之未遂犯罰之。

懲治走私條例第2條
私運管制物品進口、出口者，處7年以下有期徒刑，得併科新臺
幣3百萬元以下罰金。
前項之未遂犯罰之。
第1項之管制物品，由行政院依下列各款規定公告其管制品項及
管制方式：
一、為防止犯罪必要，禁止易供或常供犯罪使用之特定器物進口
    、出口。
二、為維護金融秩序或交易安全必要，禁止偽造、變造之各種貨
    幣及有價證券進口、出口。
三、為維護國民健康必要，禁止、限制特定物品或來自特定地區
    之物品進口。
四、為維護國內農業產業發展必要，禁止、限制來自特定地區或
    一定數額以上之動植物及其產製品進口。
五、為遵守條約協定、履行國際義務必要，禁止、限制一定物品
    之進口、出口。